【裁判字號】    93,交上易,92
【裁判日期】    950727
【裁判案由】    過失傷害
【裁判全文】
臺灣高等法院高雄分院刑事判決        93年度交上易字第92號
上  訴  人  臺灣高雄地方法院檢察署檢察官
上  訴  人
即  被  告  丙○○
輔  佐  人  乙○○
選任辯護人  王進勝律師
            黃淑芬律師
            黃馨儀律師
被      告  甲○○
上列上訴人因被告過失傷害案件，不服臺灣高雄地方法院93年度
交易字第16號中華民國93年9 月7 日第一審判決（起訴案號：臺
灣高雄地方法院檢察署92年度偵字第21874 號），提起上訴，本
院判決如下：
     主  文
上訴駁回。
     事  實
一、甲○○未曾考領取得重型機車駕駛執照，於民國90年12月21
    日13時許，騎乘牌照號碼OKO-152 號重型機車，沿高雄縣岡
    山鎮○○○路（起訴書誤載為介壽東路）由西往東方向行駛
    ，途經介壽路（起訴書誤載為介壽東路）「路邊海產店」前
    ，原應注意車前狀況，隨時採取必要之安全措施，而依當時
    天氣晴朗、日間自然光線，柏油路面乾燥、無缺陷，道路無
    障礙物，視距良好，並無不能注意之情事，詎疏未注意其車
    前狀況，貿然以時速60公里之速度繼續行駛；適有丙○○飲
    用酒類致血液中酒精濃度達47MG／DL（相當於吐氣中酒精濃
    度達每公升0.235 毫克），亦疏未注意行人在未設有行人穿
    越道亦非禁止穿越之路段穿越道路時，應注意左右無來車，
    始可小心迅速穿越，竟貿然自上開海產店步行穿越介壽路，
    甲○○因閃避不及，致其所騎乘之上開重型機車前車頭撞擊
    丙○○後，雙雙倒地，甲○○因而受有頭部受傷合併腦震盪
    、後腦部頭皮挫傷血腫、胸部及背部挫傷與四肢多處挫傷等
    傷害，而丙○○則受有頭部外傷合併顱內出血、右胸挫傷及
    右額骨骨折等傷害，甲○○肇事後留在事故現場，於有權偵
    查犯罪之警察機關，僅知悉犯罪事實，但不知悉犯罪人前，
    主動向據報前往處理本件道路交通事故之員警鮑國雄坦承肇
    事，並接受裁判。
二、案經甲○○與丙○○互訴由臺灣高雄地方法院檢察署檢察官
    偵查起訴。
    理  由
壹、證據能力方面：
一、按被告以外之人於審判外之陳述雖不符刑事訴訟法第159 條
    之1 至之4 等4 條之規定，而經當事人於審判程序同意作為
    證據，法院審酌該言詞陳述或書面陳述作成時之情況，認為
    適當者，亦得為證據；當事人、代理人或辯護人於法院調查
    證據時，知有刑事訴訟法第159 條第1 項不得為證據之情形
    ，而未於言詞辯論終結前聲明異議者，視為有前項之同意，
    同法第159 條之5 定有明文。本件關於人證甲○○、丙○○
    於警詢之筆錄、高雄縣警察局道路交通事故調查報告表（附
    現場圖）、驗傷診斷證明書等證據，於本院調查證據時，當
    事人檢察官及被告、辯護人、輔佐人均未於言詞辯論終結前
    聲明異議，本院以證人之陳述均係其等本於自由意識之陳述
    ，查無不當取供之情形，以及物證、書證等證據與上開證言
    相符，審酌其等作成時之情況，認為適當，依上開規定，均
    得為證據。
二、其餘關於證人鄭崇正、林辰雄、黃侯玉治、鮑國雄分別於檢
    察官及原審審理中經具結後所為之證言，就其於原審審理中
    所為之證言依法有證據能力；於檢察官偵查中所為之證言，
    並無顯不可信之情況，依刑事訴訟法第159 條之1 第2 項規
    定，亦得為證據。
貳、實體方面：
一、訊據被告甲○○坦承有於上揭時、地，未考領重型機車駕駛
    執照而騎乘上開重型機車發生本件道路交通事故之事實，並
    坦承有過失責任不諱。另訊據上訴人即被告丙○○辯稱：被
    告因本件道路交通事故而喪失記憶，對於本件道路交通事故
    之發生及經過，已完全不記得云云。被告丙○○之輔佐人及
    辯護人則以：當時被告丙○○與證人林辰雄一同步行穿越介
    壽路，而依警方製作之道路交通事故現場圖顯示，本件道路
    交通事故之撞擊點應係在靠近介壽路分向線之西向東快車道
    上，是被告丙○○之注意義務在於是否有右方來車，並無注
    意左方來車之義務，且該現場圖顯示之煞車痕長達27.5公尺
    ，顯見被告甲○○之車速應高於60公里，足認本件道路交通
    事故之發生，係肇因於被告甲○○超速及逆向行駛，被告丙○○應無過失云云。
二、經查：
  (一)被告甲○○未曾考領取得重型機車駕駛執照，於前揭時間，
    騎乘牌照號碼OKO-152 號重型機車，沿高雄縣岡山鎮○○○
    路由西往東方向行駛，而在行經高雄縣岡山鎮○○路○路邊
    海產店」前，與步行穿越介壽路之被告丙○○發生本件道路
    交通事故，被告甲○○因而受有頭部受傷合併腦震盪、後腦
    部頭皮挫傷血腫、胸部及背部挫傷與四肢多處挫傷等傷害，
    被告丙○○則受有頭部外傷合併顱內出血、右胸挫傷及右額
    骨骨折等傷害等事實，業據被告甲○○及丙○○自承在卷，
    並有高雄榮民總醫院91年1 月3 日、同年2 月18日、同年3
    月22日、同年4 月19日診斷證明書4 紙，以及高雄縣警察局
    道路交通事故調查報告表、國軍岡山醫院民眾診療服務疾病
    診斷證明書、李明達醫院90年12月25日診斷證明書各1 份在
    卷可稽，而堪認定。又案發當日被告甲○○係自其位於高雄
    縣岡山鎮○○○路117 號住處出發，亦據被告甲○○於原審
    法院93年8 月3 日審判期日供述甚詳，另路邊海產店係位於
    高雄縣岡山鎮○○路上，則經證人即輔佐人乙○○之胞姐黃
    侯玉治於同日證稱：路邊海產店係面對介壽路等語明確，而
    前述道路交通事故調查報告表上，亦明確記載肇事地點為「
    岡山鎮○○路路邊海產店前」，足認案發當日被告甲○○係
    騎乘上開重型機車自住處出發，沿高雄縣岡山鎮○○○路由
    西往東行駛，起訴書記載沿介壽東路由西往東行駛，容有誤
    會，而被告甲○○及證人鄭崇正於同日陳稱：路邊海產店係
    位於介壽西路上，亦均應有所誤認（另參見本院卷附財團法
    人成大研究發展基金會函送鑑定意見書後附之地圖）。
  (二)被告甲○○係騎乘上開重型機車，以時速60公里之速度，在
    高雄縣岡山鎮○○路○路邊海產店」前之西向東快車道，撞
    擊被告丙○○等情，業據被告甲○○於原審供稱：伊係在介
    壽路西向東之快車道上撞擊被告丙○○等語明確。審酌被告
    丙○○遭撞擊後至摔落撞擊地面出血，應會有一定之距離，
    而觀諸前述道路交通事故調查報告表之現場圖顯示，血跡係
    散佈在介壽路東向西快車道距離分向線0.13公尺處之間，參
    以證人鄭崇正於原審亦證稱：被告丙○○遭撞擊後向前飛起
    約兩公尺左右，才掉落地上等語，堪認該現場圖上之血跡位
    置應係被告丙○○遭撞擊後之摔落地點，並非原始之撞擊地
    點。又被告丙○○係由南向北步行穿越介壽路，被告甲○○
    則騎乘上開重型機車由西向東行駛，已如前述，以被告丙○○及甲○○行徑運動之方向，係相互垂直，被告丙○○突遭
    被告甲○○騎乘上開重型機車以時速60公里撞擊，將朝東北
    方向摔落，若被告丙○○係在介壽路東向西之快車道上遭撞
    擊，其摔落地點應不致緊鄰介壽路之分向線，血跡散佈位置
    亦不可能在距離介壽路分向線0.13公尺之內，是被告甲○○
    騎乘上開重型機車撞擊被告丙○○之地點，係在介壽路由西
    向東之快車道，應堪認定。
  (三)證人鄭崇正雖於原審法院審理時證稱：「（問：有無看到車
    禍撞擊點？）答：在馬路過黃色中線一步，被告丙○○已跨
    越中線，甲○○才撞到甲○○」云云，然其於偵訊時，卻證
    稱：「車禍撞擊點剛好在分向線上」等語（見92年度偵字第
    21874 號偵查卷第13頁），是證人鄭崇正就同一待證事實，
    前後證述反覆不一，其證詞之可信性，自堪質疑；衡諸道路
    交通事故之發生，通常僅在一瞬之間，一般人均會將注意力
    集中在事故發生時之撞擊經過，然證人鄭崇正並未見到被告
    甲○○之重型機車如何撞擊被告丙○○，以及被告丙○○係
    何部位遭受撞擊，亦據其證述在卷，是證人鄭崇正不注意道
    路交通發生事故當時之整體情形，而僅注意被告丙○○當時
    之站立位置，顯有違一般常情。另證人林辰雄於原審審理中
    證稱：伊與被告丙○○穿越馬路時，被告丙○○係走在伊右
    後方約一步之距離，而撞擊時，伊已過中線一、二步云云，
    不僅與被告甲○○於原審法院審理時陳稱：當時僅有被告丙○○步行穿越介壽路，被告丙○○並未與證人林辰雄一同穿
    越道路等語不符，且被告丙○○於警詢及偵查中從未提及證
    人林辰雄，則證人林辰雄於本件道路交通事故發生當時，是
    否確曾與被告丙○○穿越介壽路，已非無疑；且若真如其所
    言，其確曾與被告丙○○一同穿越介壽路，然其行走在前，
    而本件道路交通事故發生時，其亦不過跨越介壽路分向線一
    至二步，自無法證明在其身後之被告丙○○，係在跨越介壽
    路分向線後，始遭被告甲○○騎乘上開重型機車撞擊，從而
    證人鄭崇正及林辰雄前開部分之證詞，均不足為被告甲○○
    不利事實之認定。
  (四)按行人在未設有行人穿越道亦非禁止穿越之路段穿越道路時
    ，應注意左右無來車，始可小心迅速穿越，道路交通安全規
    則第134 條第4 款規定甚明。以被告丙○○為成年人之智識
    、能力，而依當時客觀情形天候晴、自然光線充足、道路無
    障礙物、視距良好，且介壽路東、西向道路，均為平坦、筆
    直道路之情況，有被告丙○○於93年3 月15日答辯狀所附照
    片5 幀，以及上述道路交通事故調查報告表、現場圖各1 份
    在卷可證，足認案發當時之客觀狀況，並無不能注意之情事
    ，被告丙○○竟疏未注意左方來車（即介壽路西向東快車道
    上之被告甲○○），於飲酒後血液中酒精濃度達47MG／DL時
    ，貿然穿越介壽路，而在介壽路西向東之快車道遭被告甲○○騎乘之上開機車撞擊，肇致本件道路交通事故，致使被告
    甲○○受有前揭傷害，被告丙○○自有過失，堪予認定。而
    本件道路交通事故，經先後送臺灣省高屏澎區車輛事故鑑定
    委員會、臺灣省車輛行車事故覆議鑑定委員會鑑定結果，亦
    均認為被告丙○○行人穿越道路未注意往來車輛為肇事主因
    ，此有上開鑑定委員會92年2 月17日高屏澎鑑字第921793號
    函暨檢附之鑑定意見書、93年4 月20日府覆議字第9310198
    號函各1 份在卷足參，至於被告丙○○辯護人以：當時被告
    丙○○係在靠近介壽路東向西分向線之快車道上遭撞擊，被
    告丙○○並無注意左方來車義務云云，純以血跡分佈位置，
    遽認被告丙○○係在靠近介壽路東向西分向線之快車道上遭
    撞擊，並據以推論被告並無注意左方來車之義務，尚非可採
    。
  (五)又被告丙○○於穿越介壽路時，曾因飲用酒類致血液中酒精
    濃度達47MG／DL，為血液中酒精濃度正常值10MG／DL之4.7
    倍，有行政院國軍退除役官兵輔導委員會高雄榮民總醫院93
    年6 月11日高總管字第0930006491號函檢附病歷資料查詢函
    覆表及93年8 月17日高總管字第0930009421號函檢附病歷資
    料查詢函覆表各1 份在卷可參，以血液中酒精濃度47MG／DL
    ，以1.77除以1000乘以5 之公式換算結果，相當於吐氣中酒
    精濃度達每公升0.235 毫克，而證人鄭崇正於原審審理中卻
    證稱：車禍發生時，伊去看躺在地上之被告丙○○，並未聞
    到被告丙○○身上有酒味云云，證人林辰雄亦於原審審理中
    證稱：伊當日12時至被告丙○○家中，均未見被告丙○○飲
    酒，亦未聞到被告丙○○身上有酒味云云，顯均與事實不符
    ，應係迴護被告丙○○所為之證詞，要無可採。復按測量血
    液中酒精濃度為47MG／DL，應該可以表示被測量人當時身體
    中確有酒精存在，且應是輕度酒醉狀態，可能會有欣快感、
    走路不穩、頭暈等症狀，此有行政院國軍退除役官兵輔導委
    員會高雄榮民總醫院93年12月21日高總管字第0930014234號
    函附酒精濃度之影響說明可證，則被告丙○○當時既係輕度
    酒醉狀態，注意力較平常為低，對於穿越道路時往來車輛之
    情形疏未注意貿然穿越，應可認定。
  (六)另按汽、機車行駛時，駕駛人應注意車前狀況，並隨時採取
    必要之安全措施，道路交通安全規則第94條第3 項定有明文
    。依當時客觀情形天候晴、自然光線充足、道路無障礙物、
    視距良好，且介壽路東、西向道路，均為平坦、筆直道路之
    情況，有前揭照片5 幀，以及道路交通事故調查報告表、現
    場圖各1 份附卷可佐，被告甲○○騎乘上開重型機車，行駛
    於高雄縣岡山鎮○○路西向東快車道時，自能注意該道路上
    之狀況，竟疏未注意被告丙○○自介壽路上之「路邊海產店
    」步行穿越介壽路，而未採取必要之安全措施，貿然以時速
    60公里之速度，繼續行駛通過而肇致本件道路交通事故，致
    被告丙○○因而受有前揭傷害，被告甲○○自有未注意車前
    狀況之過失。且本件道路交通事故之肇事原因，經臺灣省車
    輛行車事故覆議鑑定委員會鑑定結果，亦同此見解，認為被
    告甲○○騎乘重型機車，疏未注意車前狀況，為肇事次因，
    此有上開鑑定委員會93年4 月20日府覆議字第9310198 號函
    各1 份在卷可攷。
  (七)被告甲○○於原審雖辯稱：伊係因介壽路機車道上停放1 輛
    牌照號碼VF-6402 號自用小貨車，始減速、煞車，變換車道
    至快車道，嗣因被告丙○○自該小貨車頭處跑出來，伊閃避
    不及，始撞擊被告丙○○云云。惟證人即該自用小貨車所有
    人黃侯玉治，到庭結稱：當日伊賣完早點後，至其妹妹即被
    告丙○○之妻乙○○位於高雄縣岡山鎮○○里○○路8 之86
    號住處探望伊母親，並將其所有之該牌照號碼VF-6042 號自
    用小貨車停放在克難路上等語明確，佐以前述道路交通事故
    報告表，係記載案發當時之介壽路上，並無任何障礙物，而
    證人即當日處理本件道路交通事故員警鮑國雄亦證稱：被告
    丙○○於當場並未表示其騎乘機車之視線，遭停放之小貨車
    擋住等語，又被告於90年12月21日警詢時，確實未提及「路
    邊海產店」前曾停放小貨車擋住其視線，有該警詢筆錄1 份
    附卷可稽，斟酌證人黃侯玉治雖與被告丙○○具有姻親關係
    ，然其至被告丙○○及其輔佐人乙○○位於高雄縣岡山鎮○○路之住處，而將其所有之前開自用小貨車停放在克難路上
    ，尚屬合情合理，而被告甲○○果真因該自用小貨車擋住視
    線，豈有不當場告知處理員警記錄其情形，以釐清責任之歸
    屬，卻於事隔多月後，再於91年6 月17日刑事告訴狀及92年
    2 月20日警詢時，明確指出案發當日「路邊海產店」前停放
    車輛之牌照號碼之理。況且，縱認被告甲○○辯稱案發當日
    「路邊海產店」前停放車輛一節為真，然依被告甲○○於原
    審法院審理供稱：其當時時速約為60公里，且在距離該自用
    小貨車約100 公尺處，即已看見該自用小貨車，並減速慢行
    ，變換車道至介壽路西向東之快車道等語，是被告甲○○既
    然於100 公尺前，便已變換車道至快車道，則縱使路邊海產
    店前之機車道上，確實停放該自用小貨車，亦難擋住被告甲○○之視線，而無礙被告甲○○疏未注意車前狀況之認定，
    故被告甲○○於原審法院辯稱：本件道路交通事故係因該自
    用小貨車停放在機車道上而擋住其視線，至未能閃避被告丙○○云云，自非可採。
  (八)至於臺灣省高屏澎區車輛事故鑑定委員會之鑑定意見及辯護
    人，雖均以前述道路交通事故現場圖之煞車痕長達27.5公尺
    為由，認為被告甲○○案發當時騎乘上開重型機車之速度應
    高於速限60公里，而有超速行駛之過失。然被告甲○○原係
    行駛在鎮○○路西向東之快車道上，而該痕跡卻係自血跡散
    佈處朝東北方向延伸27.5公尺，顯見上開痕跡係被告甲○○
    騎乘上開重型機車撞擊被告丙○○後所產生，審酌機車行駛
    途中一旦發生碰撞，極易翻覆倒地，是否可能於撞擊後繼續
    行駛而產生27.5公尺之煞車痕，並非無疑；且被告甲○○騎
    乘上開重型機車撞擊被告丙○○後，亦人車倒地，向前滑行
    等情，除據被告甲○○供陳在卷外，亦經證人鄭崇正及林辰
    雄證述屬實，但該現場圖除該27.5公尺煞車痕外，並無刮地
    痕，則該27.5公尺是否為證人鮑國雄誤將刮地痕誤繕為煞車
    痕，亦非無疑；退步言之，縱認該該現場圖上之27.5公尺確
    係煞車痕無誤，則該煞車痕既然係被告甲○○騎乘上開重型
    機車撞擊被告丙○○後所產生，亦僅能依據該煞車痕粗略估
    計被告甲○○騎乘上開重型機車撞擊後之行駛速度，尚無法
    據以推計被告甲○○騎乘上開重型機車撞擊被告丙○○前之
    行駛速度，蓋騎乘機車發生碰撞後，可能因阻力關係而減緩
    速度，亦可能因緊張而加速油門，以致提高行駛之速度，亦
    可能因緊張而同時加速油門及煞車，而產生鮮明之煞車痕，
    從而，機車發生撞擊後之速度，既然有前述多種變因存在，
    自無法以被告甲○○騎乘上開重型機車發生碰撞後所產生之
    煞車痕，據以認定被告甲○○係超速行駛。
  (九)本院依上訴人丙○○之聲請，就本件車禍肇事責任，再送財
    團法人成大研究發展基金會鑑定，亦認被告丙○○穿越道路
    未注意來往車輛為肇事之原因。另被告甲○○係無照駕駛重
    機車、超速行駛、未注意車前狀況、閃避錯誤，同為肇事之
    原因，此有成大研究發展基金會鑑定意見書1 份附於本院卷
    可參。惟查(一)該鑑定書中關於被告甲○○無照駕駛部分，僅
    係行政規定，且道路交通管理處罰條例第86條第1 項對此已
    有，加重其刑至二分之一之規定，自不能以此為其就本件車
    禍之肇事原因；(二)被告並未超速行駛，詳如上述；(三)被告甲○○於行駛中突遇狀況，緊急閃煞，全憑事發當時之狀況臨
    機應變，不能遽行推論認有所謂閃避錯誤之情形；本院就上
    開三種情形予以排除，認被告甲○○之過失責任為未注意車
    前狀況，併予敘明（依財團法人成大研究發展基金會鑑定書
    ，就上開情形被告丙○○肇事責任為百分之70，被告甲○○
    肇事責任為百分之30）。
  (十)綜上所述，本案事證明確，被告甲○○及丙○○2 人均涉犯
    過失傷害之犯行，洵堪認定。被告丙○○之辯護人於本院調
    查中另聲請傳訊證人蕭輔成擬證明車禍現場情形，惟本案前
    後已經鑑定3 次，事證已很明確，而被告丙○○亦已聲請傳
    訊現場證人鄭崇正、林辰雄、黃侯玉治，本院認無再行傳訊
    之必要；而被告甲○○於原審法院聲請傳喚證人宋永全，用
    以證明證人宋永全於被告甲○○在本件道路交通事故發生送
    醫後，曾至案發現場見到介壽路西向東之機車道上停放1 輛
    車，惟依被告甲○○所述，證人宋永全係在本件道路交通事
    故處理完畢後，始到現場，自亦僅能證明本件道路交通事故
    處理後之現場情形，並不能證明本件道路交通事故發生時之
    狀況，且介壽路上之機車道是否停放車輛，均無礙被告甲○○疏未注意車前況狀之認定，此部分聲請證據之調查，依刑
    事訴訟法第163 條之2 第2 項第3 款之規定，亦屬無調查之
    必要。
三、核被告甲○○及丙○○所為，均係犯刑法第284 條第1 項之
    過失傷害罪。被告甲○○無重型機車駕駛執照，騎乘上開重
    型機車因而致被告丙○○受有前開傷害，依法應負過失傷害
    之刑事責任，自應依道路交通管理處罰條例第86條第1 項規
    定，加重其刑。又被告甲○○於肇事後，警方據報前往處理
    ，在有權偵查犯罪之警察機關僅知悉犯罪事實，但不知犯罪
    人為何人前，被告主動向前往事故現場處理之警員坦承肇事
    ，並接受法院裁判等情，業經證人即當日前往處理本件道路
    交通事故之高雄縣政府警察局岡山分局赤崁分駐所警員鮑國
    雄到庭結證屬實，合乎自首之要件，應依刑法第62條前段規
    定，減輕其刑，並與前開加重部分，依法先加後減之。又按
    行為後法律有變更者，適用行為時之法律。但行為後之法律
    有利於行為人者，適用最有利於行為人之法律，刑法第2 條
    第1 項定有明文。被告行為後，刑法已於94年2 月2 日修正
    公佈，自95年7 月1 日施行，關於自首之規定，已由原規定
    ：「對於未發覺之罪自首而受裁判者，減輕其刑。但有特別
    規定者，依其規定。」，變更為「對於未發覺之罪自首而受
    裁判者，得減輕其刑。但有特別規定者，依其規定。」，即
    將自首必減輕其刑之規定改為得減輕其刑。另關於易科罰金
    之折算標準，已由「以1 元以上3 元以下折算1 日，易科罰
    金（依修正前罰金罰鍰提高標準條例第2 條前段規定，就其
    原定數額提高為100 倍折算1 日，即以銀元100 元以上，30
    0 元以下折算1 日（折合新台幣300 元以上，900 元以下）
    」，變更為：「犯最重本刑為5 年以下有期徒刑以下之刑之
    罪，而受6 個月以下有期徒刑或拘役之宣告者，得以新臺幣
    1,000 元、2,000 元或3,000 元折算1 日，易科罰金。」，
    就上開情形，綜合比較修正前後之法律，以修正前之法律較
    有利於被告，依刑法第2 條第1 項前段之規定，自應適用較
    有利於被告之行為時法律，即修正前刑法之規定處斷。又行
    為後法律有變更者，依修正前刑法第2 條第1 項之規定，以
    適用裁判時法為原則，如行為時法有利於行為人，則例外適
    用行為時法；依修正後刑法第2 條第1 項規定，以適用行為
    時法為原則，惟如裁判時法有利於行為人，則例外的適用裁
    判時法。以往實務見解，認原判決未及比較適用新舊法時，
    上訴後，雖比較結果以舊法有利於行為人，而原判決別無其
    他撤銷事由，仍應由本院以此為由撤銷改判。惟修正後之規
    定係以適用行為時法為原則，因此原判決雖未及比較適用，
    然上訴本院後，經比較新舊法，行為後之法律並非較有利於
    行為人，仍應適用行為時法，則原判決適用行為時法即無不
    當，自不構成撤銷之事由，併予敘明。
四、原審因依刑法284 條第1 項前段、修正前刑法第41條第1 項
    前段、第62條，道路交通管理處罰條例第86條第1 項，罰金
    罰鍰提高標準條例第1 條前段、修正前罰金罰鍰提高標準條
    例第2 條之規定，審酌被告甲○○及丙○○均無前科紀錄，
    有臺灣高等法院被告全國前案紀錄表一紙在卷足憑，素行尚
    稱良好，而被告甲○○及丙○○分別受有前揭傷害，均並非
    被告2 人蓄意造成，惡性尚非重大，且本件道路交通事故之
    發生，被告2 人均有過失，被告丙○○之過失責任重於被告
    甲○○，被告丙○○所受之傷勢則較被告甲○○嚴重，而被
    告丙○○經治療後，回復情形良好，有被告丙○○處理日常
    生活事情照片20幀及前揭行政院國軍退除役官兵輔導委員會
    高雄榮民總醫院93年6 月11日高總管字第0930006491號函檢
    附病歷資料查詢函覆表1 份附卷為證，並斟酌被告丙○○於
    臺灣高屏澎區車輛行車事故鑑定委員會之當事人參加會議，
    曾就本件道路交通事故之發生原因發表意見，復於92年11月
    25 日 偵訊時及原審法院93年2 月25日準備程序，分別表示
    當時係被告逆向行駛及其是遭被告騎乘機車撞擊等語，有當
    事人參加會議發言單及前開偵訊、準備程序筆錄各1 份在卷
    ，卻於原審法院審判期日表示本件道路交通事故發生後，其
    記憶喪失，完全不復記憶，顯然矯情做作，爭取同情，而被
    告丙○○及甲○○彼此均未能達成和解等一切情狀，各量處
    有期徒刑3 月，並各諭知如易科罰金，均以300 元折算1 日
    。認事用法，核無不合，量刑亦屬妥適，檢察官據丙○○聲
    請，對被告甲○○提起上訴，以原審認定事實不符，指摘原
    判決不當；被告丙○○上訴意旨，仍執前詞，否認犯罪，亦
    指摘原判決不當；均無理由，均應予駁回。末按中華民國刑
    法施行法已於民國95年6 月14日修正公佈（自刑法施行之日
    施行），增定第1 之1 條，規定「中華民國94年1 月7 日刑
    法修正施行後，刑法分則編所定罰金之貨幣單位為新臺幣。
    」，是本件關於易科罰金標準，以銀元300 元折算1 日，應
    增加「即新台幣900 元折算1 日」，併予敘明。
據上論結，應依刑事訴訟法第368條，判決如主文。
本案經檢察官張金塗到庭執行職務。
中    華    民    國    95    年    7     月    27    日
            刑事第五庭  審判長法  官  曾永宗
                              法  官  陳  箐
                              法  官  任森銓
以上正本證明與原本無異。
不得上訴。
中    華    民    國    95    年    7     月    27    日
                              書記官  蘇恒仁
附錄本判決論罪科刑法條：
刑法284 條
(過失傷害罪)
因過失傷害人者，處6 月以下有期徒刑、拘役或5 百元以下罰金
，致重傷者，處1 年以下有期徒刑、拘役或5 百元以下罰金。
從事業務之人，因業務上之過失傷害人者，處1 年以下有期徒刑
、拘役或1 千元以下罰金，致重傷者，處3 年以下有期徒刑、拘
役或2 千元以下罰金。


司法院資訊處製作；財團法人民間司法改革基金會備份。
